ja: 止まり木表面の質感: 研磨性; 樹皮; 溝付き; リブ付き; ロープ繊維; スムース; その他
sv: Sittpinnens yta: Slipmedel; Bark; Räfflad; Ribbad; Repfiber; Slät; Övrigt
cs: Povrchová textura bidýlka: Abrazivní; Kůra; Rýhovaný povrch; Žebrovaný povrch; Provazová vlákna; Hladký povrch; Jiné
vi: Kết cấu bề mặt thanh đậu: Vật liệu mài mòn; Vỏ cây; Có rãnh; Có gân; Sợi dây thừng; Nhẵn; Khác
pt-PT: Textura da superfície do poleiro: Abrasivo; Casca de árvore; Com ranhuras; Canelado; Fibra de corda; Macio; Outro
hu: A perem felületének textúrája: Koptató; Kérges; Barázdált; Bordázott; Kötélszál; Sima; Egyéb
pt-BR: Textura da superfície do poleiro: Abrasiva; Casca vegetal; Ranhurado; Com nervuras; Fibra de corda; Suave; Outro
el: Υφή επιφάνειας κούρνιας: Αποξεστικό; Φλοιός; Αυλακωτή; Ραβδωτή; Ίνες σχοινιού; Λεία; Άλλο
tr: Tünek yüzey dokusu: Aşındırıcı; Kabuklu; Oluklu; Yivli; Halat lifi; Düz; Diğer
fi: Orren pintarakenne: Hiova; Kaarna; Uurrettu; Harjanteinen; Köysikuitu; Sileä; Muu
en: Perch surface texture: Abrasive; Bark; Grooved; Ribbed; Rope fiber; Smooth; Other
hr-HR: Tekstura površine prečke: Abrazivno; Kora; Užljebljena; Rebrasta; Vlakna užeta; Glatka; Ostalo
ro-RO: Textura suprafeței prăjinii: Abraziv; Scoarță; Cu caneluri; Nervurat; Fibră de frânghie; Neted; Altele
ru: Текстура поверхности жердочки: Абразивный; Кора; С желобками; Ребристая; Волокно веревки; Гладкая; Другая
de: Oberflächenstruktur der Sitzstange: Schleifwirkung; Rinde; Gerillt; Gerippt; Seilfaser; Glatt; Sonstiges
lt-LT: Laktos paviršiaus tekstūra: Abrazyvas; Žievė; Grioveliais; Briaunotas; Virvės pluoštas; Glotnus; Kita
zh-CN: 栖木表面纹理: 磨砂; 树皮; 凹槽; 棱纹; 麻绳纤维; 光滑; 其他
da: Siddepinds overfladetekstur: Skurecreme; Bark; Rillet; Med riller; Rebfiber; Glat; Andet
bg-BG: Текстура на повърхността на кацалката: Абразивно; Кора; Набраздено; Оребрено; Въжени влакна; Гладко; Друго
it: Texture della superficie del posatoio: Abrasivo; Abbaio; Scanalato; A coste; Fibra di corda; Liscio; Altro
nl: Oppervlaktestructuur van zitstok: Schurend; Schors; Gegroefd; Geribbeld; Touwvezel; Glad; Overig
fr: Texture de la surface du perchoir: Abrasif; Écorce; Rainuré; Nervuré; Fibre de corde; Lisse; Autre
sl-SI: Tekstura površine gredi: Brusilno sredstvo; Lubje; Žlebljen; Rebrasta; Vrvna vlakna; Gladka; Druga
ko: 횃대 표면 질감: 연마형; 나무껍질; 홈이 있는; 골이 있는; 로프 섬유; 매끄러운; 기타
zh-TW: 棲木表面紋理: 砂紙; 樹皮; 凹槽; 羅紋; 繩索纖維; 光滑; 其他
nb: Vaglens overflatetekstur: Slipende; Bark; Rillet; Med riller; Taufiber; Glatt; Annet
es: Textura de la superficie del posadero: Abrasivo; Corteza; Acanalado; Acanalado; Fibra de cuerda; Suave; Otros
sk-SK: Štruktúra povrchu bidla: Abrazívne; Kôra; Drážkovaný; Vrúbkovaný; Vlákna lana; Hladký; Iné
th: พื้นผิวของคอนเกาะ: ผิวหยาบ; ผิวเปลือกไม้; มีร่อง; แบบร่อง; ผิวเส้นใยเชือก; เรียบ; อื่นๆ
pl: Tekstura powierzchni żerdzi: Powierzchnia ścierna; Kora; Rowkowane; Żebrowane; Włókno linowe; Gładkie; Pozostałe